【裁判字號】    94,上訴,106
【裁判日期】    950119
【裁判案由】    竊盜等
【裁判全文】
臺灣高等法院花蓮分院刑事判決         94年度上訴字第106號
被      告  乙○○
                    （現因另案於臺灣花蓮看守所羈押中）
上列上訴人因竊盜等案件，不服臺灣花蓮地方法院93年度易字第
87號中華民國94年3月11日第一審判決（起訴案號：臺灣花蓮地
方法院檢察署93年度偵字第751號），提起上訴，本院判決如下
：
    主  文
上訴駁回。
    事  實
一、乙○○前曾因偽造文書案件，經臺灣花蓮地方法院於民國（
    下同）90年1月12日，以89年度訴字第166號，判處有期徒刑
    10月確定，又因違反毒品危害防制條例，經臺灣花蓮地方法
    院於90年1月12日，以89年度花簡字第518號，判處有期徒刑
    3月確定，再因妨害兵役治罪條例案件，經本院於90年2月28
    日，以90年度上易字第30號，判處有期徒刑2月確定後，前
    開3案經接續執行，於91年6因縮短刑期，執行完畢。
二、乙○○與林孝文（另案審結）共同基於意圖為自己不法所有
    之概括犯意，連續於下述時間，地點，或由林孝文持其所有
    客觀上足以對人之生命、身體造成危害，可當作兇器使用之
    螺絲起子或油壓剪1支，以破壞被害人住處之門扇或安全設
    備後侵入、或趁被害人住處大門未關等其他方式進入被害人
    住處後，以下述手法竊取財物，並由乙○○負責在外把風，
    事後並將所竊取的財物變賣，所換取之現金由乙○○及林孝
    文2人朋分花用：
（一）於92年10月13日13時許，乙○○與林孝文2人共同以林孝
      文先前所竊得之壬○○的住宅鑰匙（該鑰匙原放在林孝文
      於92年10月5日單獨1人竊得之壬○○的自小客車內），開
      門侵入（侵入住宅部分未據告訴）壬○○位於花蓮縣吉安
      鄉○○村○○○街38號住處後，竊取皮包1個（內有國泰
      銀行信用卡、中國信託信用卡、身分證、健保卡、駕駛執
      照各1張，以及現金新台幣〈下同〉1千多元）後離去。而
      乙○○在發現竊得持卡人壬○○所有的中國信託信用卡後
      ，旋即於同日13時19分許，因意圖為自己不法之所有，而
      基於行使偽造文書及詐欺的犯意，至花蓮市○○路600號
      駿興電器行，冒用壬○○的名義，持上述所竊得之中國信
      託信用卡刷卡消費，以1萬3千2百80元的代價購買東元牌
      29 吋電視機1台，並且在消費簽帳單上偽簽「壬○○」之
      署押後，將偽造完成的簽帳單交付於電器行人員，以供核
      對而行使之，致使各該電器行人員誤認係壬○○本人之消
      費，而陷於錯誤，交付所購買的電視機1台，足以生損害
      於壬○○、駿興電器行、聯合信用卡處理中心及中國信託
      商業銀行確認持卡人身份之正確性。乙○○於取得該台電
      視後，立即將之載往花蓮市○○路太陽城電動玩具店內，
      以1萬元的代價轉售給姓名年籍不詳之人得利。
（二）93年2月2日左右，乙○○與林孝文2人駕車至花蓮市○○
      路81號及83號的「順風營造有限公司」（下稱順風公司）
      後，由乙○○在外把風，林孝文則持其所有的螺絲起子1
      把，以破壞屋外電捲門開關盒，開啟電門後侵入屋內方式
      ，竊取該公司所有之桌上型聯強二點四電腦（含17吋液晶
      螢幕）1部、倫飛牌手提電腦1部、金嗓卡拉ＯＫ點唱家主
      機1部、ＤＶＤ1部、玫瑰石1塊、洋酒1批等物。
（三）93年2月間某日凌晨3、4點，乙○○與林孝文2人共同駕車
      至花蓮縣吉安鄉○○村○○路○段582號唐嘉綺住處（侵入
      住宅部分），由乙○○在外把風，林孝文則持其所有的油
      壓剪1支破壞鋁門窗後侵入住宅，竊取唐嘉綺所有之郵票
      、飾金、裝飾用武士刀等物。
（四）93年2月8日15時許，乙○○與林孝文2人共同駕車至花蓮
      市○○路302號丙○○住處，見該屋大門未上鎖，2人即共
      同侵入住宅（侵入住宅部分未據告訴），竊取丙○○所有
      之存錢筒1個；再從該302號頂樓攀爬侵入隔壁花蓮市○○
      路304號己○○的住處屋內，竊取己○○所有之撲滿1個、
      金飾1批（女用項鍊5條、男用項鍊2條、女用戒子5枚、女
      用手鍊5條、女用腳鍊1條、耳環1對、小孩子滿月時的金
      子約5盒）、舊版新台幣鈔票（10元、50元、1百元鈔票共
      計約3千元）及ＪＶＣ廠牌之ＤＶ攝影機1台等物。
（五）93年2月18日凌晨2時許，乙○○與林孝文2人共同駕車至
      花蓮市○○街148巷5號丁○○住處，由乙○○在外把風，
      林孝文則持上述之油壓剪破壞後門鋁窗後侵入住宅，竊取
      丁○○所有之金項鍊1條、戒指1只、玉珮1個、鑽石及其
      他飾品等物。
（六）93年2月27日晚間18時許，乙○○與林孝文共同駕車至花
      蓮市○○路237號辛○○住處，由乙○○在外把風，林孝
      文則從該住處隔壁房屋攀爬自鋁窗侵入住宅，竊取辛○○
      所有之珊瑚項鍊、珍珠項鍊、紫水晶項鍊、音樂盒等物。
（七）93年2月29日上午8時許，乙○○與林孝文共同駕車至花蓮
      市○○里○○街39號戊○○住處，由乙○○在外把風，林
      孝文則以前述油壓剪破壞鋁門窗侵入住宅，竊取戊○○所
      有之20吋電視機2台、遙控器1個，並於得手後將上開贓物
      交乙○○載至林孝文住處，嗣經警於同年3月11日，在林
      孝文住處查獲上述之20吋電視機1台、遙控器1個。
（八）93年3月6日凌晨，乙○○與林孝文共同駕車至花蓮市○○
      路七七五號癸○○住處，由乙○○在外把風，林孝文則持
      前述之螺絲起子破壞該屋外電捲門開關盒，開啟電門侵入
      住宅，竊取癸○○所有之皮包1只（內有現金1萬餘元、駕
      照、行照等證件），得手後，2人均分現金，而將證件丟
      棄。
（九）93年3月7日晚間20時許，乙○○與林孝文共同駕車至花蓮
      縣吉安鄉○○村○○○街123號庚○○的住處時，見其住
      處的大門未關，即推由乙○○在外把風，林孝文則侵入該
      屋內竊取庚○○所有的皮包1個（內有玉山銀行信用卡、
      中國信託信用卡、華南銀行信用卡共四張、華南銀行提款
      卡、郵局提款卡、健保ＩＣ卡、身分證、駕照、行照、錄
      音筆、哈電族電子辭典、現金2千元等物）、筆記型電腦1
      部、行動電話2支、存錢筒2個、黃金戒指1枚、Ｋ金戒指2
      枚等物，得手後，由乙○○負責將上開贓物變賣換取現金
      。嗣警方於93年3月10日查獲庚○○遭竊的行動電話2支。
（十）93年3月8日凌晨某時，乙○○與林孝文共同駕車至花蓮縣
      吉安鄉○○村○○路○段389號子○○住處，由乙○○在外
      把風，林孝文則持前述之螺絲起子1把破壞該屋外電捲門
      開關盒，開啟電門侵入住宅，竊取子○○所有之紀念酒1
      瓶、裝飾用武士刀2把、瓷盤1個、黃金龜飾品1個等物。
      嗣經警方於93年3月9日，在花蓮市○○路107巷10之1號5
      樓，查獲紀念酒1瓶、裝飾用武士刀2把、瓷盤1個。
（十一）93年2月24日某時，乙○○與林孝文2人共同駕車至花蓮
        市○○○街2巷4號甲○○住處，由乙○○在外把風，林
        孝文則持上述油壓剪破壞該屋大門侵入住宅，竊取甲○○所有之珠寶、鑽石耳環1對、南洋珠寶耳環、手錶約
        10個等物。
三、案經花蓮縣警察局吉安分局報告台灣花蓮地方法院檢察署檢
    察官偵查起訴及移送併案審理。
    理  由
壹、程序部分
一、被告乙○○對臺灣花蓮地方法院93年度易字第87號判決提起
    上訴後，於本院準備程序中，即就其中施用第二級毒品部分
    撤回上訴，有筆錄及撤回上訴聲請書附卷可參，故本院僅就
    上訴之竊盜部分審理，先予敘明。
二、證人即共同被告林孝文警詢筆錄及原審證述之證據能力：
  (1)被告乙○○對證人即共同被告林孝文於警詢中自白之任意性
    及真實性，及證人林孝文於原審證述之任意性及真實性均有
    爭執。故先調查共同被告林孝文於警詢時，是否受到司法警
    察刑求脅迫，而於警詢中為不利被告乙○○之陳述，及於原
    審具結作證時，是否確曾供述遭警刑求。
  (2)經查：證人林孝文於原審為證據能力調查時證稱，其在警詢
    時所言都實在，所提到部分竊盜確是與乙○○、周賢丕、李
    聖宏共犯，警察並未刑求，或以強暴方式取供，亦未要其供
    出乙○○、周賢丕、李聖宏等人共犯，是其自行供出等語，
    核與證人即吉安分局偵查員黃成文於原審證稱之：他有負責
    共同製作林孝文的警詢筆錄，林孝文是主動供出乙○○、周
    賢丕、李聖宏與他共同竊盜，他們沒有刑求林孝文等語，以
    及證人即吉安分局三組小隊長王文俊於原審證稱之：他有和
    黃成文一起對林孝文製作警詢筆錄，林孝文是主動供出乙○○等人和其共犯竊盜犯行，他們沒有用刑求的方式要求林孝
    文要多交代幾位共犯等語。足證同案被告林孝文於警詢之供
    述確係出於任意性。
  (3)至證人林孝文於原審證述時，亦明確指認被告共同參與竊盜
    犯行，及於警詢時未遭刑求等語，除有筆錄在卷可參外，並
    經本院勘驗證人林孝文在原審於準備程序為證據能力調查時
    之證詞，經勘驗錄音光碟內容，均與筆錄記載相符，證人林
    孝文明確證述未遭刑求，亦有勘驗筆錄附卷可參。
  (4)綜上所述，本院認為共同被告林孝文在警詢中之自白及不利
    於被告乙○○的陳述，並未受到刑求或其他不正方法取供，
    而是出於自由意志所為的任意性自白。其於原審之證述亦係
    出於自由意志所為甚明。
貳、實體部分
一、認定犯罪事實所憑證據及理由
（一）被告乙○○對於在上述的時間、地點，盜刷壬○○的中國
      信託信用卡購買電視等情，均坦承在卷。
（二）被害人壬○○及駿興電器行負責人吳蓮財於警詢中的指述
      ，以及證人林孝文於警詢、偵查及原審證述的情節，都相
      符合，此外，並有簽帳單影本1紙附卷供參，被告的自白
      核與事實相符。
（三）被告乙○○有和林孝文共同為事實欄所載之竊盜犯行，，
      業據證人林孝文於偵查及原審證述詳盡，核與被害人壬○○、林三星（順風公司員工）、唐嘉綺、丙○○、己○○
      、丁○○、辛○○、戊○○、癸○○、庚○○、賴瑞榮、
      甲○○於警詢中之指述情節相符，此外，並有甲○○及順
      風公司林三星之報案三聯單各1紙、戊○○、庚○○、賴
      瑞榮所出具之贓物領據各1紙，和現場照片多張附卷可參
      ，並經原審調取93年度易字第50號及93上訴字第149號被
      告林孝文之竊盜判決查閱並附卷屬實。
（四）故被告前開犯罪事證明確，犯行洵堪認定。
二、被告辯解及不採之理由
（一）辯解：矢口否認有何竊盜犯行，辯稱：未參與竊盜行為，
      直至同案被告林孝文被查獲後，才因警方搜索知悉林孝文
      竊盜之事；林孝文被查獲當晚有看到警察打林孝文，林孝
      文亦曾告知因為被警察刑求而供出被告，日後可向法官要
      求和林孝文當面對質云云。
（二）參酌事實欄二（一）之被害人壬○○住處是於92年10月13
      日13時許遭竊（參壬○○警詢筆錄及林孝文偵查及原審審
      理筆錄），而被告乙○○旋於壬○○遭竊後約10分鐘內的
      同日13時19分即持壬○○所遭竊的信用卡至駿興電器行盜
      刷購物，有簽帳單上的簽帳時間欄可供查明，若其未和林
      孝文共同為此件竊盜犯行，則何能立即取得該張壬○○的
      失卡盜刷？是被告乙○○於辯稱該信用卡是當天上午11點
      左右，1位姓名年籍不詳綽號「王仔」之男子因欠他錢而
      交付給他的，「王仔」並沒有說他可以刷多少錢等語，不
      僅所辯之取得卡片方式與常情不符，且其所稱取得卡片的
      時間也與卡片遭竊的時間不符，足可推知被告乙○○上述
      辯解，並非實情，無足採信。堪認被告乙○○應係急於在
      行竊後的第一時間內，於持卡人尚未發現失卡而通知銀行
      掛失前，成功盜刷以詐騙店家的財物。
（三）又證人林孝文與被告乙○○原為摯友，2人並無仇怨，此
      業據2人陳明在卷，實難認證人林孝文有何動機要誣陷被
      告乙○○，且證人林孝文不僅於警詢時供述被告共同竊盜
      ，於原審亦結稱被告確有參與把風之竊盜犯行，再經本院
      勘驗證人於原審之證詞，亦未指證其於警詢遭刑求，而誣
      指被告涉有上開犯行。又若證人林孝文確於警詢遭刑求，
      而為不實之指證，則於原審作證時，亦必供出實情，然證
      人林孝文於原審作證，並經被告詰問時，均明確指證被告
      之共同竊盜犯行，並非誣指被告，且無被告上開所辯伊被
      刑求或誣指其涉案之情形等語，足認證人林孝文為警查獲
      其所涉之竊盜犯行後，所自白供出與被告乙○○共犯的竊
      盜犯行，均屬實情。被告所辯實無足採。
（四）至被告辯稱贓物自同案被告處所取出云云，亦未足以證明
      其未涉案，蓋被告與同案被告林孝文既係共犯，則贓物交
      予何人保管或出售，均僅係事後處分之行為，不影響其犯
      罪之成立。綜上所述，被告所辯，均與事實不符，不足採
      信。
三、論罪科刑
（一）核被告所為於事實欄二、（一）係犯刑法第320條第1項竊
      盜、第216條、第210條行使偽造私文書罪及同法第339條
      第1項詐欺取財罪；於事實欄二、（二）、（七）、（十
      一）的行為係犯刑法第321條第1項第2款、第3款的攜帶兇
      器毀越安全設備竊盜罪；於事實欄二、（三）、（五）、
      （八）、（十）所為係犯刑法第321條第1項第1款、第2款
      、第3款的攜帶兇器毀越其他安全設備於夜間侵入住宅竊
      盜罪；於事實欄二、（四）所為係犯刑法第320條第1項竊
      盜罪及同法第321條第1項第2款逾越其他安全設備竊盜罪
      ；於事實欄二、（六）所為係犯刑法第321條第1項第1款
      、第2款逾越安全設備於夜間侵入住宅竊盜罪；於事實欄
      二、（九）所為係犯刑法第321條第1項第1款夜間侵入住
      宅竊盜罪。
（二）共同正犯：被告乙○○與共同被告林孝文就上述的竊盜犯
      行，彼此間具有犯意的聯絡及行為的分擔，皆為共同正犯
      。
（三）牽連犯：被告乙○○前開於事實欄二、（一）所犯之刑法
      第320條第1項竊盜、第216條、第210條行使偽造私文書罪
      及同法第339條第1項之詐欺取財罪間，其於簽帳單上偽造
      署押行為，是偽造私文書的部分行為，又偽造私文書後持
      以行使，其偽造私文書之低度行為應為行使偽造私文書之
      高度行為所吸收，均不另論罪，而僅論以行使偽造私文書
      一罪。而竊盜後，持以行使，並詐取財物間，有方法結果
      之牽連關係，應依牽連犯規定，從重論以行使偽造私文書
      罪。
（四）被告乙○○先後多次的竊盜犯行，有加重竊盜及普通竊盜
      之分，但其所犯均時間緊接，觸犯的又是構成要件相同之
      罪名，顯係基於概括犯意所為，為連續犯，應依罪名及情
      節較重之事實欄二、（五）的犯行，對被告以攜帶兇器，
      毀壞其他安全設備，於夜間侵入住宅竊盜罪論處，並依法
      加重其刑。而被告於事實欄二、（一）所犯之普通竊盜罪
      、行使偽造私文書罪與詐欺取財罪之間，有方法、結果的
      牽連關係，依法原應論以罪名較重的行使偽造文書罪，然
      因被告所為連續竊盜犯行，已從重依事實欄二、（五）之
      犯行論以刑法第321條第1項第1款、第2款、第3款之加重
      竊盜罪，且加重竊盜罪之罪名較行使私文書罪為重，此部
      分即不另以行使偽造私文書罪名論處。
（五）至被告於事實欄二、（一）之犯罪事實（即檢察官以93
      年度偵字第903號移送併辦部分），雖未經檢察官起訴，
      但其所為竊盜犯行與起訴的竊盜犯行既有連續犯的裁判上
      一罪關係，故為起訴效力所及，自得併予審判。
（六）累犯：被告乙○○前曾因偽造文書案件，經臺灣花蓮地方
      法院於90年1月12日，以89年度訴字第166號，判處有期徒
      刑10 月確定，又因違反毒品危害防制條例，經臺灣花蓮
      地方法院於90年1月12日，以89年度花簡字第518號，判處
      有期徒刑3 月確定，再因妨害兵役治罪條例案件，經本院
      於90年2月28 日，以90年度上易字第30號，判處有期徒刑
      2月確定後，前開3案經接續執行，於91年6因縮短刑期，
      執行完畢，有台灣花蓮地方法院檢察署刑案資料查註紀錄
      表及台灣高等法院被告全國前案紀錄表各1份在卷可參，
      其於5年以內再犯本件有期徒刑以上之竊盜罪，為累犯，
      應依刑法第47條的規定，加重其刑。
（七）原審審酌被告年輕力壯，不思努力工作賺取所需，而一再
      竊盜他人財物，毫無尊重他人財物的觀念，且被告多是侵
      入被害人住家中偷取貴重物品，於93年2、3月未及1個月
      時間內，就為10餘件竊盜犯行，對社會治安及被害人居家
      身體及財產安全造成之危害甚鉅，且就其竊盜犯行事後仍
      矢口否認，飾詞狡辯，顯見毫無悔意，而量處有期徒刑2
      年10月，並依刑法第219條規定，沒收被告所偽造簽帳單
      上之「壬○○」之署押1枚（係一式2份，其申請聯，業經
      其提出於駿興電器行以交發卡銀行請款，並非被告所有，
      不予沒收，至另收執聯，被告於取得後即將之毀棄，其上
      偽造之署押應已滅失，故無沒收之必要，原審就此部分雖
      未詳為論述，僅予補充敘明），及依刑法第38條第1項第2
      款規定，沒收林孝文所有與被告共同行竊所用之工具螺絲
      起子1把及油壓剪1把。均核於法並無違誤，被告上訴任意
      指摘原判決不當，並無理由，其上訴應予駁回。
據上論斷，應依刑事訴訟法第368條，判決如主文。
本案經檢察官林慧到庭執行職務。
中    華    民    國    95    年    1     月    19    日
                        審判長法  官  吳鴻章
                              法  官  林德盛
                              法  官  王紋瑩
以上正本證明與原本無異。
如不服本判決，應於判決送達後十日內向本院提出上訴狀。其未
述理由者，並應於提出上訴狀後十日內向本院補提理由狀 (須
附繕本)。
                              書記官  吳家瑩
中    華    民    國    95    年    1     月    19    日
附錄本判決論罪之法律條文：
刑法第216條：
行使第二百十條至第二百十五條之文書者，依偽造、變造文書或
登載不實事項或使登載不實事項之規定處斷。
刑法第210條：
偽造、變造私文書，足以生損害於公眾或他人者，處五年以下有
期徒刑。
刑法第321條：
犯竊盜罪而有左列情形之一者，處六月以上五年以下有期徒刑：
一、於夜間侵入住宅或有人居住之建築物、船艦或隱匿其內而犯
    之者。
二、毀越門扇、牆垣或其他安全設備而犯之者。
三、攜帶兇器而犯之者。
刑法第339條：
意圖為自己或第三人不法之所有，以詐術使人將本人或第三人之
物交付者，處五年以下有期徒刑、拘役或科或併科一千元以下罰
金。
刑法第349條：
搬運、寄藏、故買贓物或為牙保者，處五年以下有期徒刑、拘役
或科或併科一千元以下罰金。
刑法第219條：
偽造之印章、印文或署押，不問屬於犯人與否，沒收之。


司法院資訊處製作；財團法人民間司法改革基金會備份。
